臺灣臺南地方法院民事判決　九十年度訴字第一二五二號
　　原　　　告　台灣糖業股份有限公司
　　法定代理人　乙○○
　　被　　　告　丁○○
　　訴訟代理人　丙○○
　　　　　　　　甲○○
右當事人間請求給付買賣價金事件，本院判決如左：
    主      文
被告應給付原告新臺幣肆佰壹拾柒萬伍仟元及自民國九十年七月二十七日起至清償日
止，按週年利率百分之五計算之利息。
被告應協同原告就坐落如附表一所示之不動產辦理所有權移轉登記予被告名義。
原告其餘之訴駁回
訴訟費用由被告負擔百分之九十三，餘由原告負擔。
      事實及理由
一原告起訴主張：（一）伊於民國（下同）八十六年間在坐落台南市○區○○○段四
  六三地號土地上興建「文化傳家」地上九層、地下二層店舖公寓房屋一批，被告丁
  ○○之配偶丙○○於八十六年九月八日向原告訂購第四層編號四Ｒ六二房屋一戶，
  完工後房屋門牌為台南市○區○○○路三段三七七巷十八號四樓及其基地應有部分
  之土地，應有部分合計一萬分之八十八暨平面式車位二個，即地下二層編號二四九
  三，房地總價金（含車位）（如附表一所示，以下簡稱系爭房屋）為新台幣（下同
  ）六百九十六萬元，有「房地預定買賣契約書」可稽。被告及配偶丙○○於八十八
  年九月十三日共同申請變更買受人名義為被告丁○○。查被告僅給付價金二百四十
  五萬元，尚欠價金尾款四百五十一萬元，迄未給付。
  （二）依兩造買賣契約第六條第二項約定：「甲方（買方）接到乙方交屋通知時，
        應於交屋期限內交付尾款予乙方（賣方）」；第九條第三項約定「乙方於
        本契約房屋接通水電之日起十五日內，應訂期限通知甲方交屋，經乙方通知
        交屋，除房屋結構與設備有重大瑕疵顯不能居住或使用者外，甲方不得藉故
        拒絕或拖延辦理交屋手續」。
  （三）經查，原告於八十八年七月六日取得系爭房屋之使用執照，並於八十八年八
        月十六日接通自來水，於八十八年十月七日接通電力，其間原告曾於八十八
        年九月三十日以仁客字第八八九六四一四三號函，通知被告應於同年十月十
        五日配合辦理房地產權移轉登記及銀行貸款手續；嗣水電接通後，並於同年
        十月十五日再以仁客字第八八九六四一四七七號函通知被告，預定於同年十
        一月九日上午於房屋現場辦理交屋手續。準此，依兩造買賣契約第六條第二
　　　　項之約定被告應於預定交屋日即八十八年十一月九日以前將價金尾款四百五
　　　　十一萬元付清。
　（四）嗣被告雖未給付價金尾款，惟原告仍如期派員於八十八年十一月九日會同被
　　　　告點交房屋，製有交屋點交紀錄表可稽，被告於點交過程中，列舉數項房屋
　　　　瑕疵經載明於交屋點交紀錄表要求改善，原告隨即請營造廠商逐一檢查、改
　　　　善。並發函請被告會同檢視修繕情形，被告雖會同檢視修繕情形，惟對於修
　　　　繕結果，仍認為尚不符合其要求，且兩造對於被告所指部分瑕疵情形是否存
　　　　在，並無共識。之後，被告則以房屋存有瑕疵為由，拒不給付價金尾款及配
　　　　合辦理所有權移轉登記，原告則於九十年四月四日以仁客字第九九六四一一
　　　　二七號函再次催洽被告應配合辦理過戶作業及給付價金尾款，而被告仍未置
　　　　理。為此，原告提起本件訴訟，請求被告給付價金尾款四百五十一萬元及法
　　　　定遲延利息。
（五）按買受人對於出賣人有交付約定價金及受領標的物之義務，民法第三百六十
　　　　七條定有明文。所謂受領標的物之義務，在不動產之買賣，應包括協同辦理
　　　　所有權移轉登記之義務在內，最高法院七十六年度台上字第六五一號民事判
　　　　決參照。查被告屢經催告，既不依約給付價金尾款，又不依約配合辦理系爭
　　　　土地，房屋所有權移轉登記作業，顯係拒不受領買賣標的物，致系爭土地、
　　　　房屋迄今仍一直登記為原告名義，揆諸前揭說明，被告基於買受人地位，有
　　　　受領買賣標的物之義務，即負有協同辦理所有權移轉登記之義務。又本件囑
　　　　託台灣省土木技師公會鑑定報告將全部瑕疵之修繕費用合列併計，尚與兩造
　　　　買賣契約第十四條第三項之約定不合，揆諸前揭說明，本件應將鑑定報告所
　　　　載修復費用總額，扣除牆面瓷磚修復、地磚敲除重鋪部分之修復費用，則其
　　　　餘項目之修復費用共計四萬三千零六十元，另加計一四、八％稅捐及管理費
　　　　，合計四萬九千四百三十三元亦即本件應由原告負擔物之瑕疵擔保責任之
　　　　瑕疵修復費用為四萬九千四百三十三元。
（六）被告所買受之編號四Ｒ六二房屋，完工後經辦理第一次所有權登記，建號台
　　　　南市○區○○○段二三八三八號，而其土地應有部分共計一萬分之八十八，
　　　　即四Ｒ六二房屋及編號二四車位，其土地持分一萬分之七十五，被告另外購
　　　　買編號九三車位，其土地持分一萬分之十三，合計一萬分之八十八，已載明
　　　　於買賣契約書。為此，原告一併請求被告應協同原告就坐落如附表一所示之
　　　　不動產，辦理所有權移轉登記予被告名義。
　（七）綜上所述，原告爰依契約法律關係提起本件訴訟，並聲明：１、被告應給付
　　　　原告四百四十六萬零五百六十七元及自起訴狀繕本送達之翌日起至清償日止
　　　　按年息百分之五計算之利息。２、被告應協同原告就坐落如附表一所示之不
　　　　動產辦理所有權移轉登記予被告名義。
二、被告則以：(一)給付如有瑕疵者係屬不符債務本旨之給付而不生給付之效力，故身
    為買受人之被告即得拒絕受領交屋暨移轉登記，並得依同時履行抗辯之規定拒絕
    給付價金，從而本件原告之請求即無理由。按民法第二三五條規定「債務人非依
    債務本旨實行提出給付者，不生提出之效力」，最高法院三十一年上字第二四八
    一號判例意旨稱「債務人非依債務本旨實行提出給付者，不生提出之效力，為民
    法第二三五條所明定。物之交付義務人所提出交付之物與契約訂定之內容不符者
    ，不得謂為依本旨之提出，自不生提出之效力，債權人拒絕受領，即不負遲延責
    任」，民法第三五八條亦規定「買受人對於由他地送到之貨物，主張有瑕疵，不
    願受領者．．．」（按：在買賣契約，買賣標的物必須符合預定之效用暨約定之
    效用始可，故預定之效用暨約定之效用即成為買賣契約內容之一部份，買賣標的
    物存有瑕疵即係欠缺預定效用或約定效用，即係與契約訂定之內容不符致不生提
    出之效力並致買受人得拒絕受領，是民法第三五八條規定與民法第二三五條規定
    暨三十一年上字第二四八一號判例意旨實具相同趣旨）。次按，本件兩造曾於八
    十八年十一月九日會同擬辦理交屋，然經被告當場檢視結果則系爭房屋存有客廳
    冷氣孔太小等至少十三項之瑕疵（按：依被告自承「說明一、本房地業經台端數
    次複驗點交，雖修繕後之工程品質與台端所認定有所差異，惟經查台端所列之瑕
    疵，依買賣契約書約定，並未構成拒不點交之理由」云云益加可證原告亦自認被
    告一直拒絕交屋（只不過原告係主張被告之一直拒絕交屋並無正當理由罷了）。
    其後，被告於八十九年十二月二十五日再度前往驗收系爭建物，然系爭建物包含
    客廳冷氣孔太小等八項瑕疵依舊存在而毫無改善，此有原告方之人員所列之文化
    傳家４Ｒ６２複驗點交所列缺失表可證（事實上非僅客廳之冷氣孔與核准設計圖
    之規格不符，亦且其餘五處冷氣孔亦未按圖施工致尺寸太小而無法使用，且臥室
    之兩處橫樑斷裂而有危及結構安全之虞），於是被告當然仍予拒絕受領。由於原
    告所擬交付之系爭建物之諸多瑕疵迄今猶存，此不但有相片（核准設計圖則該冷
    氣孔之長度必須達七十公分，然原告所施工之冷氣孔之長度僅有六十五公分，致
    一般冷氣根本無法裝入，且依被告詢諸廠商則獲告知冷氣孔之內框之設計圖而論
    ，則原告所擬交付之系爭建物仍然存有不符約定效用之瑕疵，蓋以系爭合約書第
    十三條、第十八條之約定則上開核准設計圖之內容亦為系爭合約書之一部份故也
    ），衡諸前一小段所引見解，被告當場即基於系爭建物存有瑕疵而拒絕受領交屋
    並要求原告儘速補正該等瑕疵，為此兩造乃會同於當日之點交記錄表上記錄上開
    十三項瑕疵由原告儘速補正之，故被告於八十八年十一月九日並未受領原告之交
    屋，此由原告之起訴狀證五號點交記錄表備註1.記載「本點交記錄表由承購人簽
    章後即完成交屋手續，承購人並應出具房屋點交切結書交付賣方」而被告迄未依
    上開約定出具房屋點交切結書予原告者，可證被告當日確未受領原告之交屋被告
    之義務。然原告迄今卻未能提出合於約定而無瑕疵之系爭建物予被告，是原告自
    八十八年十一月九日起迄今即已構成給付遲延，為此則被告乃於九十年四月二十
    三日以存證信函催告「原告應於九十年五月二十三日前將瑕疵補正完成以為交付
    ，否則被告將依給付遲延解除買賣契約並請求返還已付價金」，依民法第二五四
    條規定「契約當事人之一方遲延給付者，他方當事人得定相當期限，催告其履行
    ，如於期限內不履行時，得解除其契約」，茲原告不但未於被告所定之期限內（
    即九十年五月二十三日前）補正系爭建物之瑕疵，亦且迄今仍未補正系爭建物之
    瑕疵，衡諸前引法律規定，被告自得解除本件買賣契約，雖被告前已曾以口頭向
    原告表明解約，然茲僅再以本狀繕本之送達向原告鄭重表示解除本件買賣契約，
    本件買賣契約既經被告合法有效解除者則不但原告已然不得向被告請求價金之給
    付，亦且原告尚應將被告所已給付之二四五萬元價金返還予被告，衡諸前開一小
    段之法律規定暨判例見解，被告自然有權拒絕受領交屋（當然包含有權拒絕受領
    系爭建物所有權之移轉登記）而不構成受領遲延，進而在原告未補正瑕疵交付合
    於債務本旨之建物前被告自得基於同時履行抗辯之規定拒絕支付價金予原告，職
    是則本件原告請求被告給付價金者即無理由而應予駁回。
  (二)被告已基於原告之給付遲延，且原告又未於被告所定之催告期限內履行給付而解
    除系爭買賣契約，則本件原告之請求即無理由。按雖然原告在九十年四月四日以
    函文催告被告應履行受領移轉登記及支付尾款之義務，然如前開第(一)段所述，被
    告有權拒絕受領交屋暨移轉登記而不構成受領遲延，且被告亦有權拒絕支付尾款
    而當然亦不構成給付遲延，此際即反而係原告對被告構成給付遲延，蓋以原告至
    遲在其所自定之八十八年十一月九日擬交屋即負有交付合於約定而無瑕疵之系爭
    建物予被告，是本件原告之請求要無理由而應予駁回。
  (三)被告已基於物之瑕疵擔保之規定解除本件買賣契約，則本件原告之請求即無理由
    。按系爭建物既然存有瑕疵如前所述，則依民法第三五九條規定「買賣因物有瑕
    疵，而出賣人依據前五條之規定，應負擔保之責者，買受人得解除其契約或請求
    減少其價金」，被告自亦得援此規定解除本件買賣契約，茲被告亦以本狀繕本之
    送達向原告鄭重表示解除本件買賣契約。本件買賣契約既經被告合法有效解除者
    則不但原告已然不得向被告請求價金之給付，亦且原告尚應將被告所已給付之二
    四五萬元價金返還予被告，是本件原告之請求仍無理由而應予駁回。
  (四)被告以可向原告請求賠償之損害額0000000元與原告本件四五一萬元之債
    權抵銷後，原告已無可對被告請求之金額致其請求即無理由。給付遲延（即尚未
    依約完工交付無瑕疵之建物予被告。而系爭合約書第九條第二項約定，則倘原告
    逾期完工者，每逾一日應按被告已繳買賣價款（即二四五萬元）之萬分之五（即
    一二二五元）計算遲延金予被告；準此，倘自八十八年十一月九日起暫時計至本
    狀預計送達原告日即九十年九月四日止則原告共計逾期達六六四日，合計被告依
    約可向原告請求八一三四００元之遲延金。次按，原告之給付既有瑕疵，則依民
    法第二二七條規定暨依民法第三六０條規定，被告自得請求原告賠償損害，被告
    所受之損害，除有瑕疵補正所需費用之損害額達0000000元外，另受有自
    八十八年十一月九日起不能使用系爭建物之相當於每月損失二萬元租金之損害額
    而該損害額倘暫計至本狀預計送達原告日即九十年九月四日止者則為四四二六六
    九元，是被告於此所受之損害額合計即為0000000元。綜合前兩段所述，
    則被告依約暨依法共可向原告請求0000000元之損害賠償，依民法第二六
    ０條之規定則本件契約之解除並不妨礙前揭被告賠償之請求，被告以此與本件原
　　告之四百五十一萬元之請求權抵銷之結果則本件原告對被告已無可請求之金額致
　　原告之請求即無理由而應予駁回等語。並聲明：原告之訴駁回。
三、兩造所不爭執之事實：
  （一）原告曾於八十六年間將如附表一所示之房屋出售予被告之夫丙○○，房地總
        價金（含車位）為六百九十六萬元。被告及配偶丙○○於八十八年九月十三
        日共同申請變更買受人名義為被告丁○○。被告僅給付價金二百四十五萬元
        ，尚欠價金尾款四百五十一萬元，迄未給付，亦未配合辦理交屋及移轉登記
        為被告名義手續。
  （二） 系爭房屋經本院囑託台灣省土木技師公會鑑定，認有如附表二所示之瑕疪
         ，其所需修復之費用亦如附表二複價欄，亦有鑑定報告書一份可稽。
  （三） 被告於訂購房屋後，曾依買賣契約第十四條之約定要求變更設計，經原告
         意後，並由原告代找海豬營造有限公司（以下簡稱海豬公司），負責人陳
         隆雄，目前海豬公司之負責人已不知去向。
四、得心證之理由：
  （一） 本件兩造所爭執之處，應在於：
   １、原告是否逾期完工，亦即被告是否依約可向原告請求八十一萬三千四百元
       之遲延金，並就此部分與原告之四百五十一萬元尾款主張抵銷﹖
   ２、被告要求變更設計之部分是否與如附表二所示之瑕疪有關﹖此部分是否應
　　　全部由第三人海豬營造有限公司（以下簡稱海豬公司）負責，與原告無涉
　　　？
　 ３、被告得否以系爭房屋有瑕疪為由，向原告主張解除系爭房屋買賣契約，並主
　　　張原告應返還其所給付之二百四十五萬元價金及請求債務不履行損害賠償即自
　　　八十八年十一月九日起不能使用系爭房屋之相當每月二萬元租金之損害﹖（二
　　　）查依兩造買賣契約第九條第一項約定：「本約房屋建築工程，自建築主管機
　　　關核准之開工日起算七三０個日曆天以內完成主附建物及必要設施，並以建築
　　　主管機關核發使用執照為完工日期」，並特別約定「不計入前開工程期間之情
　　　形」（共有七種），又依同條第二項約定出賣人逾期完工之罰則，即乙方出賣
　　　人如逾前項期間完工者，每逾一日應按已繳買賣價款萬分之五計算遲延金於交
　　　屋時付予甲方。系爭房屋經建築主管機關台南市政府工務局核准於八十六年四
　　　月二日開工，並於八十八年七月六日獲核發房屋使用執照，有八十八南工使字
　　　第０六二七號使用執照可稽，是以系爭房屋已於八十八年七月六日完工，自八
　　　十六年四月二日起，迄八十八年七月六日止之期間，經扣除買賣契約第九條第
　　　一項第七款之假日後，並無契約所約定七百三十日之工作日，亦即無逾期完工
　　　之情事。被告主張：原告至遲在其所自訂之八十八年十一月九日擬交屋日即負
　　　有交付合於約定而無瑕疪之系爭建物予被告之義務，然原告竟未能提出合於約
　　　定無瑕疪之系爭建物予被告，是原告自八十八年十月九日至被告答辯狀預計送
　　　達原告之日即九十年九月四日止，共計逾期六六四日云云，其所主張完工之日
　　　期與兩造上開買賣契約第九條第一項之約定不符，從而，被告抗辯原告給付遲
　　　延，伊依約可向原告請求八十一萬三千四百元之遲延金，並主張與原告本件之
　　　四百五十一萬元之請求權抵銷，為無理由，不應准許。
（三）１、按企業經營者在定型化契約中所用之條款，應本平等互惠之原則，定型化
          契約中之條款違反誠實信用原則者，對消費者顯失公平者，無效。消費者
          保護法第十一條第一項、第十二條第一項分別定有明文。
      ２、所謂定型化契約之主要特徵有二：1契約條款由一方當事人單方面所擬定2
          其目的在於以此條款與多數相對人締結契約。則本件兩造所訂立之系爭買
          賣契約核屬定型化契約無訛。
　　　３、復查，本件原告主張如附表二所示之瑕疪與系爭房屋之工程變更有關，因
     　　 認所需之修復費用於超過四萬九千四百三十三元部分，應由被告負擔，並
          舉契約第十四條第一項約定：「．　　．．乙方保有審核變更內容之權利，
          變更內容如有違反建管法令之規定，或影響乙方及他人權益等情事時，經
          乙方通知後，該部分視同未辦理變更。」為據。惟查，依上開約定，原告
          對於變更工程部分既有審核權，且變更工程係由原告洽由第三人海豬公司
          與被告訂約，被告既無置喙之餘地，縱令變更工程合約書上立約人為被告
          之夫丙○○及海豬公司，惟原告尚且在該變更工程合約書上加蓋印章確認
          ，考其情形與買受人即被告自行與海豬公司洽訂之情形有別。實質上，海
          豬公司應為原告之履行輔助人無訛，若因海豬公司承造系爭房屋有瑕疪，
          原告仍應負民法上出賣人之瑕疪擔保責任。縱令原告曾印有爭系爭房屋之
          買賣契約第十四條第三項附有「有關甲（買）方辦理變更工程部分所發生
          之費用或加減帳、施工規範及完成期限等，均與甲方與建築師及承包商自
          行商議約定之，此部分視為甲（買）方自行辦理裝修，不在交屋範圍」之
          毋庸負責任條款，但因消費者對於系爭房屋之付款方式、設備概要及建築
          設計等項，並無選擇之權，此項條款殊與誠實信用原則有違，揆諸上開消
          費者保護法第十一條第一項及第十二條第一項之規定，應不認其效力。原
          告主張系爭房屋有如附表二所示之瑕疪，其中牆面瓷磚修復、地磚敲除重
          舖部分工程，視同原告自行辦理裝修，伊毋庸負瑕擔保責任云云，即屬無
          據，洵非可採。
（四）、按物之出賣人對於買受人應擔保其物無滅失或減少其價值之瑕疪，亦無減失
        或減少其通常效用，或契約預定效用之瑕疪；買賣因物有瑕疪，而出賣人應
        負擔保之責者，買受人得解除其契約，或請求減少價金，但依其情形，解除
        契約顯失公平者，僅得請求減少價金，民法第三百五十四條、第三百五十九
        條分別定有明文。查系爭房屋有如附表二所示之瑕疪，業據本院囑託台灣省
        土木技師公會林漢庚、陳逢明兩位土木技師鑑定屬實，製有鑑定報告一份及
        攝有現場照片三十九幀可稽，且為兩造所不爭，應堪信為真實。被告雖主張
        解除契約，惟查系爭房屋如附表二所示之瑕疪，並不影響居住品質及結構安
        全，且其修復期間僅需一個月，業據本院依職權函查台灣省土木技師公會，
        有該會九十一年十月三日（九一）省土技字第三九六一號函可稽，被告主張
        解除契約，對原告顯失公平，不應准許，其僅得請求減少價金即附表二所示
        瑕疪之修復費用共三十三萬五千元。
（五）、復按因不完全給付而生前項（第二百二十七條第一項）以外之損害者，債權
　　　　人並得請求賠償。民法第二百二十七條定有明文。復按買賣之物缺少出賣人
　　　　所保證之品質者，買受人得不解除契約或請求減少價金而請求不履行之損害
　　　　賠償。查本件被告抗辯伊自八十八年十一月九日不能使用系爭建物相當於每
　　　　月損失二萬元租金之損害，暫計至九十年九月四日止，共四十四萬二千六百
　　　　六十九元，然被告並未能就伊此部分之損害負舉責任，其依民法第二百二十
　　　　七條之規定請求損害賠償，即屬無據。又民法第三百六十條規定之買受人瑕
　　　　疵擔保請求權，必出賣人就買賣標的物曾與買受人約定，保證有某種品質，
　　　　而買賣標的物又欠缺所保證之品質時，買受人始得依該規定向出賣人請求不
　　　　履行之損害賠償。（最高法院八十三年度台上字第三二七九號判決參照），
        查對於系爭房屋，原告並未與被告約定，保證有某種品質，依上開說明，被
        告自不得爰引民法第三百六十條之規定，主張債務不履行之損害賠償。是以
        被告抗辯就所積欠原告之價金三十三萬五千元範圍內予以抵銷，為有理由，
        應予准許，逾此部分之抗辯為無理由，不應准許。
（六）、綜上所述，原告本於買賣契約法律關係起訴請求１、被告應給付四百一十七
　　　　萬五千元及自起訴狀繕本送達被告翌日（即九十年七月二十七日）起至清償
　　　　日止，按百分之五計算之利息。２、被告應協同原告就坐落如附表一所示之
　　　　不動產，辦理所有權移轉登記予被告名義為有理由，應予准許，逾此部分之
　　　　請求為無理由，不應准許。
五、因本案事證已臻明確，兩造其餘主張陳述及所提之證據，均毋庸再予審酌，附此
    敘明。
六、結論：本件原告之訴一部有理由，一部無理由，依民事訴訟法第七十九條但書，
　　判決如主文。
中　　　華　　　民　　　國　　九十一　　年　　　十　　　月　　二十二　　日
　　　　　　　　　　　　　　　　　　　　臺灣臺南地方法院民事第四庭
　　　　　　　　　　　　　　　　　　　　　　　　法　　　官　孫玉文
右為正本係照原本作成。
如對本判決上訴，須於判決送達後二十日內向本院提出上訴狀。
中　　　華　　　民　　　國　　九十一　　年　　　十　　　月　　二十二　　日
　　　　　　　　　　　　　　　　　　　　　　　　法院書記官　陳金堂
附表一
~F0
~F0
~T40
　土地標示：
┌─┬──────────────┬──────────┬────────┬───────┬────────┐
│編│　　　　　　　　　　　　　　│　　　　　　　　　　│　　面　　　　積│所　　有　　權│　　　　　　　　│
│　│　　　地　　　　　段　　　　│　　　地　　　　號　│　　　　　　　　│　　　　　　　│備　　　　　　註│
│號│　　　　　　　　　　　　　　│　　　　　　　　　　│　　（平方公尺）│範　　　　　圍│　　　　　　　　│
├─┼──────────────┼──────────┼────────┼───────┼────────┤
│１│臺南市○區○○○段　　　　　│　　　四０六三　　　│　　四六五四　　│一萬分之八八　│　　　　　　　　│
│　│　　　　　　　　　　　　　　│　　　　　　　　　　│　　　　　　　　│　　　　　　　│　　　　　　　　│
└─┴──────────────┴──────────┴────────┴───────┴────────┘
　建物標示：
┌─┬─┬────┬──────┬────────┬─────┬────────┬────────┬─────────┐
│　│　│　　　　│　　　　　　│　　　　　　　　│　　　　　│　　　　　　　　│　　　　　　　　│附屬建物及面積　　│
│編│建│　　　　│　　　　　　│　　　　　　　　│　　　　　│　　　　　　　　│　　　　　　　　│　　（平方公尺）　│
│　│　│　　　　│　　　　　　│　　　　　　　　│　　　　　│　　　　　　　　│　　　　　　　　├──────┬──┤
│　│　│基地坐落│　門　　牌　│　建物層數　　　│　層　次　│　面　　積　　　│　總面積　　　　│　　　　　　│　　│
│　│　│地　　號│　　　　　　│　　　　　　　　│　　　　　│　　　　　　　　│　　　　　　　　│　　　　　　│　　│
│號│號│　　　　│　　　　　　│　　　　　　　　│　　　　　│　（平方公尺）　│　（平方公尺）　│陽　　　　台│　　│
│　│　│　　　　│　　　　　　│　　　　　　　　│　　　　　│　　　　　　　　│　　　　　　　　│　　　　　　│　　│
├─┼─┼────┼──────┼────────┼─────┼────────┼────────┼──────┼──┤
│１│８│竹篙厝段│台南市中華東│　　　　　　　　│　　　　　│　　　　　　　　│　　　　　　　　│　　　　　　│　　│
│　│３│四０六三│路三段三七七│　九　　層　　　│　四層　　│　一四六點五九　│　一四六點五九　│　七點三六　│　　│
│　│８│　　　　│巷十八號四樓│　　　　　　　　│　　　　　│　　　　　　　　│　　　　　　　　│　　　　　　│　　│
│　│３│　　　　│　　　　　　│　　　　　　　　│　　　　　│　　　　　　　　│　　　　　　　　│　　　　　　│　　│
│　│２│　　　　│　　　　　　│　　　　　　　　│　　　　　│　　　　　　　　│　　　　　　　　│　　　　　　│　　│
├─┼─┼────┼──────┼────────┴─────┴────────┴────────┴──────┴──┤
│２│９│竹篙厝段│共同使用部分│面積一萬一千五百零二點四二平方公尺，權利範圍五萬分之五一七（含車位編號地下二層二四，│
│　│２│四０六三│　　　　　　│權利範圍五萬分之一八０；車位編號地下二層九三，權利範圍五萬分之一八０）。　　　　　　│
│　│９│　　　　│　　　　　　│　　　　　　　　　　　　　　　　　　　　　　　　　　　　　　　　　　　　　　　　　　│
│　│３│　　　　│　　　　　　│　　　　　　　　　　　　　　　　　　　　　　　　　　　　　　　　　　　　　　　　　　│
│　│２│　　　　│　　　　　　│　　　　　　　　　　　　　　　　　　　　　　　　　　　　　　　　　　　　　　　　　　│
└─┴─┴────┴──────┴──────────────────────────────────────────┘
附表二
甲、瑕疪部分
  1.冷氣孔的問題：
    客廳、餐廳之冷氣孔設計圖是七十公分寬×六十公分高，實際丈量結果，供放
      置冷氣機之淨空間為六十三公分寬×六十二公分高，與設計圖不符，而客廳、
      餐廳之總面積約十一坪，經尋訪聲寶、國際、大同三家冷氣機之型錄如下：
┌──┬───────┬───────────┬───────────────┐
│廠牌│適　用　面　積│冷　氣　機　之　尺　寸│　安　　裝　　孔　　尺　　寸　│
├──┼───────┼───────────┼───────────────┤
│聲寶│九～十三坪　　│六八（Ｗ）×四五（Ｈ）│七０．五（Ｗ）×四六．五（Ｈ）│
├──┼───────┼───────────┼───────────────┤
│國際│十一～十四坪　│六六（Ｗ）×四三（Ｈ）│六八．五（Ｗ）×四四．五（Ｈ）│
├──┼───────┼───────────┼───────────────┤
│大同│十～十五坪　　│六六（Ｗ）×四五（Ｈ）│六八．五（Ｗ）×四六．五（Ｈ）│
└──┴───────┴───────────┴───────────────┘
      由以上資料可得知冷氣孔開孔之寬度呈現不足之狀況；而若欲修改開孔之尺寸
      ，恐影響到主結構及外觀之變化，應不可行，似可考慮安裝分離式冷氣，而分
      離式冷氣與窗型冷氣之價差由台糖（即原告）予以補償，此價差約為二０００
      ０元。
    其他臥室之冷氣開孔為六五（Ｗ）×五四（Ｈ），且因坪數不大，故裝設窗型
      冷氣應無問題。
  2.第二臥室（小孩房）橫樑確實有裂縫，寬度約０．二ｍｍ，長度約四三ｃｍ，但
    不會影響結構安全，可以環氧樹脂灌注之方式填補裂縫，再予以整平刷水泥漆。
  3.天花板、地磚、地面水平及牆面之問題
    客廳天花板似有些許爆模現象，以致稍微凸出，此缺點可以局部敲除粉刷層，
      再重新粉刷及刷水泥漆。
    地磚之鋪貼不甚平整，廚房最大相差一．四ＣＭ，客、餐廳三．三ＣＭ，主臥
      房０．八ＣＭ，小孩房一．一ＣＭ。
    地磚依照片所畫之圖形，需在同一位置，且尖頭方向需一致，才算對花，因
      此，由照片可以很清楚的看出，施工時確實未對花，而不對花無法顯露出該地
      磚之特質及無法滿足購買者對該地磚對花美感之期待。
    勾縫水泥比例對不對無法得知，但顏色深淺不一。
    廚房、浴室之壁磚經檢測，空心的數目不少，建議全部打除重作。
    地面之水平，如本項點所述。綜合上述項所述之缺失，建議地磚
      全部敲除重作。
    客廳南側牆面平整度較不夠，建議將表面粉刷層打除，重新以水泥砂漿粉刷，
      再刷水泥漆。
    小孩房北側牆面裂縫，係施工時預留通道，完工時再予以封閉，因施工不良，
      所造成之裂縫，宜於接縫處表面粉刷層打除，再重新粉刷，並全面刷水泥漆。
乙、修復費用：
鑑定標的物修復費用明細表
┌────┬─────────────┬──┬───┬─────┬───────┐
│相片編號│修　　　復　　　內　　　容│單位│數　量│單　　　價│複　　　　　價│
├────┼─────────────┼──┼───┼─────┼───────┤
│　１ 　 │冷氣孔太小　　　　　　　　│ 式 │　一　│一、四一０│二０、０００　│
├────┼─────────────┼──┼───┼─────┼───────┤
│ 　２　 │牆面瓷磚修復　　　　　　　│ ㎡ │ 十二 │一、四一０│一六、九二０　│
├────┼─────────────┼──┼───┼─────┼───────┤
│   ３ 　│ 牆面瓷磚修復　　　　　　 │ ㎡ │ 十九 │一、四一０│二六、七九０　│
├──┴─┼─────────────┼──┼───┼─────┼───────┤
│ 　４   │ 面瓷磚修復　　　　　　　 │ ㎡ │ 十二 │一、四一０│一六、九二０　│
├────┼─────────────┼──┼───┼─────┼───────┤
│ 　５　 │  面瓷磚修復　　　　　　　│ ㎡ │ 十三 │一、四一０│一八、三三０　│
├────┼─────────────┼──┼───┼─────┼───────┤
│ 　６　 │牆面刷水泥漆　　　　　　　│ ㎡ │二十四│　　一六０│　三、八四０　│
├────┼─────────────┼──┼───┼─────┼───────┤
│ 　７　 │樑裂縫修補　　　　　　　　│ 式 │　一　│　　　　　│　一、三五０　│
├────┼─────────────┼──┼───┼─────┼───────┤
│ 　８　 │樑面刷水泥漆　　　　　　　│ ㎡ │  四  │　　一六０│　    六四０　│
├────┼─────────────┼──┼───┼─────┼───────┤
│ 　９　 │頂版裂縫修補　　　　　　　│ 式 │　一　│　　　　　│　一、三五０　│
├────┼─────────────┼──┼───┼─────┼───────┤
│ 　１０ │頂版刷水泥漆　　　　　　　│ ㎡ │二十四│　　一六０│　三、八四０　│
├────┼─────────────┼──┼───┼─────┼───────┤
│ 　１１ │頂版修復    　　　　　　　│ ㎡ │  二  │　　八四０│　一、六八０　│
├────┼─────────────┼──┼───┼─────┼───────┤
│　１２　│　磚敲除重鋪　　　　　　　│ ㎡ │一二四│一、三七０│一六九、八八０│
├────┼─────────────┼──┼───┼─────┼───────┤
│ 　１３ │牆面修復　　　　　　　　　│ ㎡ │ 十一 │　　八四０│　九、二四０　│
├────┼─────────────┼──┼───┼─────┼───────┤
│ 　１４ │牆面刷水泥漆　　　　　　　│ ㎡ │　七　│　　一六０│　一、一二０　│
├────┼─────────────┼──┼───┼─────┼───────┤
│ 　　　 │小計　　　　　　　　　　　│　　│　　　│　　　　　│二九一、九００│
├────┼─────────────┼──┼───┼─────┼───────┤
│ 　　　 │稅捐及管理費（一四．八％）│　　│　　　│　　　　　│　四三、一００│
├────┼─────────────┼──┼───┼─────┼───────┤
│ 　　　 │合計　　　　　　　　　　　│　　│　　　│　　　　　│三三五、０００│
└────┴─────────────┴──┴───┴─────┴───────┘
